【裁判字號】    98,訴,153
【裁判日期】    980930
【裁判案由】    毒品危害防制條例
【裁判全文】
臺灣士林地方法院刑事判決               98年度訴字第153號
    公  訴  人  臺灣士林地方法院檢察署檢察官
    被      告  戊○○
    選任辯護人  李進成律師
上列被告因違反毒品危害防制條例案件，經檢察官提起公訴（98
年度偵字第2877號），本院判決如下：
    主  文
戊○○販賣第二級毒品，累犯，處有期徒刑柒年捌月，扣案如附
表Ａ所示之物沒收銷燬之，販賣第二級毒品所得新臺幣壹仟元沒
收，如全部或一部不能沒收時，以其財產抵償之；又販賣第三級
毒品，累犯，處有期徒刑伍年陸月，販賣第三級毒品所得新臺幣
捌佰元沒收，如全部或一部不能沒收時，以其財產抵償之；又販
賣第二級毒品，累犯，處有期徒刑柒年陸月，販賣第二級毒品所
得新臺幣肆佰伍拾元沒收，如全部或一部不能沒收時，以其財產
抵償之；又販賣第二級毒品，累犯，處有期徒刑捌年，扣案如附
表Ｂ編號(二)、附表Ｃ編號(四)之１所示之物沒收銷燬之，販賣第二
級毒品所得新臺幣肆仟肆佰伍拾元沒收，如全部或一部不能沒收
時，以其財產抵償之，扣案如附表Ｂ編號(三)及(四)、附表Ｃ編號(一)
及(四)之２及(六)及(八)所示之物沒收；又持有第二級毒品，累犯，處
有期徒刑拾月，扣案如附表Ｃ編號(三)所示之物沒收銷燬之；應執
行有期徒刑貳拾年，扣案如附表Ａ、附表Ｂ編號(二)、附表Ｃ編號
(三)及(四)之１所示之物均沒收銷燬之，販賣第二、三級毒品所得共
新臺幣陸仟柒佰元均沒收，如全部或一部不能沒收時，以其財產
抵償之，扣案如附表Ｂ編號(三)及(四)、附表Ｃ編號(一)及(四)之２及(六)
及(八)所示之物均沒收。
被訴於民國九十八年一月十一日販賣第三級毒品予乙○○部分無
罪。
    事  實
一、戊○○前因貪污治罪條例案件，經臺灣板橋地方法院以95年
    度訴字第3920號判處有期徒刑5 月，嗣經同院96年度聲減字
    第2365號裁定減刑為有期徒刑2 月15日確定，甫於96年7 月
    30日易科罰金執行完畢。
二、詎戊○○猶不知悔改，明知「甲基安非他命」（Methamphet
    amine） 、「亞甲基雙氧安非他命」（MDA） 、「亞甲基雙
    氧甲基安非他命」（MDMA）係毒品危害防制條例列管之第二
    級毒品；「二甲氧基苯基乙基胺」（2C-B，4-Bromo-2,5-di
    methoxyphenethylamine） 、「愷他命」（Ketamine）、「
    硝甲西泮」（Nimetazepam） 係毒品危害防制條例列管之第
    三級毒品；「硝西泮」（Nitrazepam）係毒品危害防制條例
    列管之第四級毒品，均屬違禁物，不得非法販賣，竟分別基
    於販賣牟利之意，而為下列販賣毒品行為：
(一)、於97年8 月下旬某日傍晚某時許，持用門號0000000000號行
    動電話，與持用門號0000000000號行動電話之丁○○聯繫後
    ，在臺北市○○區○○路一帶，以新臺幣（下同）1 千元之
    價格，販賣含第二級毒品「甲基安非他命」（Methamphetam
    ine） 、「甲基雙氧安非他命」（MDA） 、「亞甲基雙氧甲
    基安非他命」（MDMA）、第三級毒品「二甲氧基苯乙基胺」
    （2C-B，4-Bromo-2,5-dimethoxyphenethylam ine）成分之
    錠劑2 顆（即如附表Ａ所示之扣案物，驗餘淨重共0.5871公
    克）予丁○○。
(二)、於98年1 月21日晚間22時許，持用門號0000000000號行動電
    話，與持用0000000000號行動電話之乙○○聯繫後，在其位
    於臺北市○○○路○ 段22號12樓之7 之租屋處，以800 元之
    價格，販賣第三級毒品「愷他命」（Ketamine）1 包予乙○○。
(三)、於98年2 月5 日晚間20時許，持用門號0000000000號行動電
    話，與持用0000000000號行動電話之乙○○聯繫後，在其上
    開位於臺北市○○○路○ 段之租屋處，以450 元之價格，販
    賣含第二級毒品「亞甲基雙氧甲基安非他命」（MDMA）成分
    之錠劑1 顆予乙○○。
(四)、於98年2 月12日晚間18、19時許，持用門號0000000000號行
    動電話，與持用0000000000號行動電話之乙○○聯繫後，在
    其上開位於臺北市○○○路○ 段之租屋處，以總價4 千450
    元之價格，販賣含第二級毒品「甲基安非他命」（Methamph
    etamine） 成分之錠劑4 顆（每顆450 元）（即如附表Ｂ編
    號(二)所示之扣案物，驗餘淨重共0.9967公克），及第三級毒
    品「愷他命」（Ketamine）3 包（750 元1 包、800 元2 包
    ）（即如附表Ｂ編號(三)所示之扣案物，驗餘重量共3.435 公
    克），及含第三級毒品「硝甲西泮」（Nimetazepam） 、第
    四級毒品「硝西泮」（Nitrazepam）成分之錠劑6 顆（每顆
    50元）（即如附表Ｂ編號(四)所示之扣案物，原扣得6 顆，驗
    餘剩5 顆）等予乙○○。
三、戊○○亦明知「伽瑪羥基丁酸」（Gammahydroxybutyrate）
    係毒品危害防制條例列管之第二級毒品，屬違禁物，不得非
    法持有，竟於98年2 月10日前一週之週五（即98年2 月6 日
    ）晚間19、20時許，在臺北市○○區○○街之西門町一帶，
    以每瓶2 千元之價格，向真實姓名年籍不詳、綽號「阿仁」
    之成年男子，購買含該第二級毒品成分之液體6 瓶（俗稱Ｇ
    水）（即如附表Ｃ編號(三)所示之扣案物，原扣得6 瓶，驗餘
    剩3 瓶）後，攜至其上開位於臺北市○○○路○ 段之租屋處
    置放而非法持有。
四、嗣因丁○○持有如前揭事實二(一)所述向戊○○購買之如附表
    Ａ所示扣案物，於98年1 月31日23時30分許，在臺北市松山
    區○○○路○ 段180 號前遭警查獲，供出來源；嗣經警聲請
    搜索票執行後，於98年2 月12日19時30分許，在戊○○上開
    位於臺北市○○○路○ 段之租屋處，當場查獲如前揭事實二
    (四)所述甫交易毒品完畢之乙○○、戊○○，而自乙○○身上
    扣得如附表Ｂ所示之物，及自戊○○上開租屋處扣得如附表
    Ｃ所示之物，而循線查悉上情。
五、案經臺北市政府警察局松山分局報告臺灣士林地方法院檢察
    署檢察官偵查起訴。
    理  由
甲、證據能力
一、本判決所引用證人丁○○、乙○○於警詢及偵查中在檢察官
    前之陳述，雖據被告及辯護人質稱：上開證人於警詢筆錄之
    陳述，係警方以不正方法所為詢問而取得，且為傳聞證據而
    不具證據能力；證人於偵訊筆錄之供述則非出於真意，為傳
    聞證據而顯有不可信之情況，亦不具證據能力云云。惟查：
(一)、證人丁○○98年2 月1 日及98年2 月9 日警詢筆錄、證人乙○○98年2 月12日警詢筆錄：
１、查證人丁○○就其98年2 月1 日警詢筆錄（即第1 次警詢筆
    錄），於審理中到庭為證時，並未指稱有何不正詢問情事；
    而就98年2 月9 日警詢筆錄（即第2 次警詢筆錄），雖稱：
    伊第1 次筆錄裡只知道綽號「阿KEN 」，第2 次筆錄中卻能
    指出「阿KEN 」即是被告戊○○，且知「阿KEN 」的年籍資
    料及住址，都是警方提供的；警詢筆錄全部都是警察寫好，
    要伊照著念的云云（見本院98年8 月13日審理筆錄），然(1)
    證人即查獲本件及為丁○○製作兩次筆錄之員警丙○○、己○○於審理中證稱：警方於凌晨在南京東路附近一家著名的
    搖頭店外面查到丁○○持有2 顆搖頭丸，向丁○○告知如供
    出毒品來源，依法破獲，可以減輕其刑，丁○○考慮很久才
    願意提供，丁○○說查獲的毒品是他之前在臺北市○○路向
    「阿KEN 」買的，「阿KEN 」是外僑，但他不確定是那國的
    ，「阿KEN 」的詳細住址他不知道，但知道是在臺北市○○○路○ 段附近；查獲當天晚上就有帶丁○○去找，丁○○有
    指出正確的地點、樓層，表示不知道地址是之幾，但知道是
    那一間，所以警方就上去看，並問管理員居住及出入情形，
    與丁○○所指的相符，警方後來再調照片給丁○○確認，丁○○確認「阿KEN 」就是戊○○，警方才提供戊○○的名字
    及年籍資料，製作第2 份筆錄，筆錄是同步製作的，並沒有
    先打好再叫丁○○念的情形；第1 份筆錄因為丁○○是嫌疑
    人，所以用本名，第2 份筆錄因為丁○○怕被人家找麻煩，
    所以用Ａ１身份製作筆錄，當時警方有跟丁○○保證不用當
    面與戊○○對質，但因警方將卷宗弄錯了，所以Ａ１是丁○○的身分也曝光了等語（見本院98年7 月2 日、98年8 月27
    日審理筆錄），核與證人丁○○於審理中自承：伊於98年2
    月1 日警詢筆錄中提到的「阿KEN 」確實就是在庭被告戊○○，98年2 月9 日作第2 次筆錄時伊才知道他的名字；伊有
    跟警察說「阿KEN 」大概的地址，是警察帶伊去確認地點等
    情（見本院98年8 月13日審理筆錄），均無不合，足信員警
    係於丁○○已確認被告其人及指明住處後，始提供被告之年
    籍資料及詳細地址而製作第2 次警詢筆錄，而員警向證人告
    以如供出毒品來源因而查獲其他犯罪者，可減輕其刑，則僅
    係向證人告知毒品危害防制條例相關規定，均難認有何誘導
    證人之情事；(2)又證人丁○○於審理中如前述先稱：警詢筆
    錄「全部」都是警察寫好叫伊照著念的云云，嗣稱：第2 次
    筆錄是警員先打好問題，內容也有「一部分」先打好，伊忘
    記是那個部分先打好云云（見本院98年8 月27日審理筆錄）
    ，就所謂第2 次警詢筆錄經員警事先製作之具體情狀，所述
    亦有歧異，洵無可採。堪認本件證人丁○○之警詢筆錄，並
    無受不正詢問而違反任意性之問題。
２、又證人乙○○就其98年2 月12日警詢筆錄，於審理中到庭為
    證時雖稱：案發當天在搜索、押解過程中，警察不斷跟伊說
    叫伊配合辦案，稱毒品是被告賣給伊的，這樣伊的刑責會比
    較輕，所以伊才說向被告購買毒品云云（見本院98年7 月2
    日審理筆錄）。然證人即查獲本件及為乙○○製作筆錄之員
    警丙○○於審理中證稱：98年2 月12日中午12點許拿到搜索
    票，下午3 點就到臺北市○○○路○ 段該處，警方在那裡埋
    伏看監視器，直到下午5 時左右，乙○○剛好要進去，看乙○○的樣子就是要去12樓之7 ，警方就到樓梯間等他，乙○○出來後，在樓梯間看到伊等喊警察，就馬上跑，另1 個同
    事在樓梯間抓到他，伊就趁乙○○開門空檔衝進去；查獲當
    場有問乙○○身上的毒品是怎麼來的，一開始乙○○不承認
    ，但警方跟乙○○說他身上查獲的毒品及包裝袋樣式，與被
    告家裡查獲的都一樣，乙○○就沒話說；警方只有要乙○○
    據實陳述而已等語（見本院98年7 月2 日審理筆錄），核與
    98 年2月12日查獲被告及乙○○時，其等各持有之毒品成份
    及包裝袋形式相符（附表Ｂ編號(一)、(二)、(三)、(四)之扣案物，
    同於附表Ｃ編號(一)、(四)之１、(六)、(八)之扣案物）乙情，並無
    不合，足信員警確僅以扣案物之情狀質諸證人要求據實陳述
    ，及告以毒品危害防制條例關於供出毒品來源可減輕其刑之
    相關規定，並無利誘證人之情事。堪認本件證人乙○○之警
    詢筆錄，亦無受不正詢問而違反任意性之問題。
３、再證人丁○○、乙○○之警詢筆錄，雖均係被告以外之人於
    審判外之陳述，惟按被告以外之人於檢察事務官、司法警察
    官或司法警察調查中所為之陳述，與審判中不符時，其先前
    之陳述具有較可信之特別情況，且為證明犯罪事實存否所必
    要者，得為證據，刑事訴訟法第159 條之2 另定有明文。查
    證人丁○○、乙○○於警詢中分別證稱：扣案毒品是向「阿
    KEN 」即被告購買的等語，於審理中均改稱：扣案毒品不是
    向被告購買的云云，然證人丁○○、乙○○於警詢中之陳
    述如前述均非出於不正詢問，且其等於偵查中均再次向檢察
    官確認於警詢中之陳述為實在（見丁○○98年3 月4 日偵訊
    筆錄、乙○○98年2 月13日及98年3 月11日偵訊筆錄）；
    復與警方依丁○○之指證而查獲之扣案物（被告先前臺北市
    ○○路租住處之管理費收據、被告查獲時臺北市○○○路○
    段租住處之房屋租賃契約、被告持有0000000000號行動電話
    ），及檢察官調取之卷附通聯紀錄（丁○○使用之00000000
    00號行動電話於98年1 月31日查獲前甫與0000000000號行動
    電話有通聯紀錄；乙○○使用之0000000000號行動電話於98
    年1 月21日、98年2 月5 日、98年2 月12日與0000000000號
    行動電話有通聯紀錄，且雙方基地臺於通話後趨近）等證據
    均屬相符；而其等於審理中翻異前詞之陳述，則有前後矛盾
    或與被告之陳述不符等情事（均詳如後述）；另證人丁○○於審理中並稱：伊於審理中到院作證時比在警詢及偵查中
    害怕，因為警察跟伊講不會曝光的Ａ１資料都曝光了等情（
    見本院98年8 月13日審理筆錄）。堪認本件證人丁○○、乙○○在警詢中之陳述，均具有較審理中與先前不符之陳述可
    信之特別情況，且為證明被告販賣毒品犯罪事實之存否所必
    要，與刑事訴訟法第159 條之2 之規定相符，均無違反傳聞
    法則而不具證據能力之問題。
(二)、證人丁○○98年3 月4 日偵訊筆錄、證人乙○○98年3 月11
    日偵訊筆錄：
１、按被告以外之人於偵查中向檢察官所為之陳述，除顯有不可
    信之情況者外，得為證據，刑事訴訟法第159 條之1 第2項
    亦有明文，此乃因檢察官代表國家偵查犯罪、實施公訴，依
    法其有訊問被告、證人及鑑定人之權，證人、鑑定人且須具
    結，而實務運作時，偵查中檢察官向被告以外之人所取得之
    陳述，原則上均能遵守法律規定，不致違法取供（刑事訴訟
    法第159 條之1 立法理由參照）。查證人丁○○、乙○○於
    偵查中所為之證言，均經依法具結，並於檢察官訊畢交付閱
    覽，經其等簽名；而證人丁○○雖於審理中稱：伊於偵查中
    證稱向被告購買毒品，是因為要把偵訊跟警局講的一樣，伊
    說的不實在云云（見本院98年7 月2 日審理筆錄），又證人
    乙○○於審理中稱：伊一開始跟檢察官表示筆錄有出入，檢
    察官表示會有偽證，伊就配合檢察官說出來云云（見本院98
    年7 月2 日審理筆錄），然查檢察官既未對證人等施以不法
    腕力，於訊問前命證人具結並告以應據實陳述之義務及偽證
    之處罰，復為依法應踐行之程序，難認證人等有何無法出於
    真意而為陳述之情形，依該筆錄製作之原因、過程及功能等
    加以觀察，本件證人丁○○、乙○○在偵查中之陳述，並無
    顯不可信之情況，與刑事訴訟法第159 條之1 第2 項之規定
    相符，均無違反傳聞法則而不具證據能力之問題。
二、本判決所引用之其他證據資料，業據本件當事人及辯護人於
    本院最後審理期日調查證據時均陳明同意引用為本案證據（
    見本院98年8 月27日審理筆錄），本院審酌該等言詞供述及
    書面作成時之情況認為適當，依刑事訴訟法第159 條之5 之
    規定，均有證據能力，合先敘明。
乙、有罪方面（事實二(一)至(四)、事實三）
一、販賣毒品（即事實二(一)至(四)）部分：
(一)、訊據被告戊○○矢口否認有何事實二(一)至(四)所述之販賣毒品
    犯行，辯稱：伊不認識丁○○，也沒有以0000000000行動電
    話與丁○○0000000000號行動電話聯絡，0000000000行動電
    話是伊於97年12月份才開始用的，這個電話是伊香港朋友綽
    號「阿淵」申請後拿給伊使用的；伊認識乙○○，伊等是朋
    友，伊以0000000000行動電話與乙○○0000000000號行動電
    話聯絡是在隨便聊天，只有98年2 月5 日那天通話中有聊到
    毒品，因為乙○○調不到搖頭丸、K 他命，問伊有沒有，伊
    向綽號「小Ｐ」之人買到後，因為乙○○以前常在日常生活
    上幫忙伊或請伊吃飯，伊要回報他，所以就於98年2 月12日
    查獲那天拿給乙○○，查獲時乙○○所持有如附表Ｂ所示之
    扣案物都是伊送給他的，在伊住處所扣得如附表Ｃ所示之扣
    案物都是伊的，附表Ｃ編號(一)所示牛皮紙彩色分裝袋是伊拿
    來裝食品的，附表Ｃ編號(二)所示透明夾鏈分裝袋是伊用來分
    裝胃藥的，附表Ｃ編號(四)所示搖頭丸、附表Ｃ編號(六)所示一
    粒眠、附表Ｃ編號(八)所示愷他命都是伊自己要施用的，附表
    Ｃ編號(五)所示黑貓膠囊及附表Ｃ編號(七)所示5-MeO-DIPT膠囊
    是春藥，也是伊要施用的，附表Ｃ編號(九)所示37萬5 千500
    元鈔票，其中25萬元是伊母親的，其餘是伊從事網拍等工作
    所賺的錢，附表Ｃ編號(十二)所示行動電話晶片卡都是目前伊在
    使用的云云。
(二)、事實二(一)（即被告販賣毒品予丁○○）：
１、經查被告戊○○如事實二(一)所述，於97年8 月下旬某日傍晚
    某時許，持用門號0000000000號行動電話，與持用門號0000
    000000號行動電話之丁○○聯繫後，在臺北市○○區○○路
    一帶，以1 千元之價格，販賣如附表Ａ所示含第二、三級毒
    品成分之錠劑2 顆予丁○○，嗣因丁○○持有該毒品於98年
    1 月31日23時30分許遭警查獲而供出來源，經警於98年2 月
    12日19時30分許，在被告位於臺北市○○○路○ 段22號12樓
    之7 之租屋處查獲被告之事實：
(1)、業據證人丁○○於警詢中證稱：查獲時扣得伊所持有之毒品
    2 顆，是伊於97年8 月下旬在臺北市○○路向綽號「阿KEN
    」之男子以1 千元購得的，伊不知道他的真實姓名、年籍，
    伊跟他是在舞廳認識的，伊只留伊的手機號碼給他，該毒品
    伊預備跳舞時施用，但還未施用等語（見偵字第2877號卷98
    年2 月1 日警詢筆錄）；伊於98年2 月1 日第1 次警詢筆錄
    中稱於97年8 月下旬，在臺北市○○路，向綽號「阿KEN 」
    之男子以1 千元代價購得毒品2 顆，該男子經伊指認就是戊○○，他的現住處是臺北市○○○路○ 段22號12樓之7 ，手
    機是0000000000；因為伊之前於97年8 月下旬曾向他買過，
    後來試著再跟他聯絡，他以手機告訴伊稱已搬到臺北市○○○路○ 段22號12樓之7 ，伊於98年1 月31日晚間曾到他臺北
    市○○○路○ 段住處，親眼目睹他走向房間拿毒品，但該日
    伊最後沒有購買等語（見偵字第2877號卷98年2 月9 日警詢
    筆錄）；於偵查中證稱: 伊於警詢中所述均為事實，伊所稱
    的「阿KEN 」就是戊○○；97年8 月下旬在臺北市○○區○○路靠近龍山寺一帶，伊與戊○○以當面交易方式，用1 千
    元代價購得2 顆毒品，他是很久以前就經由朋友介紹認識，
    後來伊知道他有賣毒品，伊打電話跟他說要向他購買，因為
    伊等早就認識，所以他也不會意外，伊一直沒有機會用，這
    次帶出去夜店想要使用時，沒想到因為太緊張，剛好經過警
    察身邊，才被警察叫住，未及使用就被查獲，該毒品於伊被
    查獲時就被警察扣押，伊移送北檢時也有跟內勤檢察官說是
    向「阿KEN 」買的；伊所述向戊○○購買扣案毒品之經過均
    為事實，伊當時不僅以真名製作筆錄，也以Ａ１匿名製作指
    證筆錄，伊於指證筆錄中提及伊曾於98年1 月31日到戊○○
    臺北市○○○路○ 段22號12樓之7 靠近市○○道的租屋處，
    有目擊戊○○去房間拿毒品，並問伊是否需要，因為伊以前
    跟他買過，尚未施用，所以當時就沒有向他購買；97年8 月
    下旬伊是以伊持用之0000000000號行動電話，撥打他000000
    0000號行動電話聯絡，於傍晚時分約見面等語（見偵字第28
    77號卷98年3 月4 日偵訊筆錄）；於審理中證稱：伊於98年
    2 月1 日警詢筆錄中提到的「阿KEN 」就是在庭被告戊○○
    ，98年2 月9 日伊製作第2 次筆錄時才知道他的名字；伊有
    跟警察說「阿KEN 」大概的地址，是警察帶伊去確認地點的
    等語（見本院98年8 月13日審理筆錄）綦詳；
(2)、核與98年2 月12日在被告臺北市○○○路○ 段22號12樓之
    7 之租屋處查獲時所扣得如附表Ｃ編號(十)所示臺北市○○○
    路○ 段22號12樓之7 房屋租賃契約（租賃期間為98年1 月20
    日至99年1 月19日）、如附表Ｃ編號(十一)所示臺北市○○路○
    段150 號6 樓之1 管理費收據（98年1 月份大樓管理費），
    及卷附臺北市○○路○ 段150 號6 樓之1 房屋租賃契約書（
    租賃期間為97年3 月6 日至98年3 月5 日）（以上見偵字第
    2877號偵查卷第93至94、95頁，及審理卷附檢察官98年7 月
    1 日補充理由書所附證據3） ，並據證人即與被告同住之同
    性密友庚○○於審理中證稱：伊已與被告同住兩年多，98年
    過農曆年（按正月1 日係98年1 月26日）前沒多久才搬到臺
    北市○○○路○ 段22號12樓之7 ，之前是住在臺北市○○路
    靠近龍山寺附近，住了不到1 年；98年2 月12日查獲當天乙○○來臺北市○○○路○ 段租住處找被告時，有無拿錢給被
    告，伊不知道，案發時伊剛好從房間出來等語（見本院98年
    7 月2 日審理筆錄）在卷，足認被告於97年下半年間確在臺
    北市○○路附近居住出入，亦顯示被告於警詢中辯稱：伊只
    有住過臺北市○○路1 、2 個月，97年8 月下旬伊沒有住在
    那裡云云為不實等情；98年2 月12日在被告臺北市○○○
    路○ 段22號12樓之7 租屋處查獲時所扣得被告持有之如附表
    Ｃ編號(十二)0000000000號行動電話晶片卡，並據證人即於97年
    2 月28日自原申請人庚○○處受讓該行動電話門號之甲○○
    於審理中證稱：伊認識被告戊○○及庚○○、不認識丁○○
    ，伊從來沒有使用過0000000000號電話，這支電話是KEN 就
    是被告在使用，97年2 月28日當時被告及庚○○吵架，庚○○不想要這支手機，但被告不想退掉，就轉到伊這邊，帳單
    是直接寄給被告，由被告繳費，伊不知道被告為何要以伊名
    義登記；伊綽號是「阿元」，沒有人稱呼過伊「阿KEN 」，
    伊不知道「阿淵」是何人，被告未以「阿淵」稱呼過伊，伊
    也沒有香港之居留等語（見本院98年8 月13日審理筆錄），
    及證人庚○○於審理中證稱：0000000000號行動電話是被告
    在使用的等語（見本院98年8 月13日審理筆錄）在卷，且有
    該行動電話門號繳費資料及移轉申請書（帳寄地址為臺北市
    ○○路○ 段150 號6 樓之1） 可佐（見審理卷附檢察官98年
    7 月1 日補充理由書所附證據4） ，足認97年8 月間使用00
    00000000號行動電話者即為被告，亦顯示被告於警詢及偵查
    中辯稱：0000000000號電話是1 個綽號「阿KEN 」就是「阿
    元」的人，於98年1 月3 日左右提供給伊使用的，「阿KEN
    」與「阿元」是同1 個人，1 個是英文綽號、1 個是中文綽
    號云云（見偵字第2877號卷98年2 月13日警詢筆錄、98 年4
    月3 日偵訊筆錄）、於審理中辯稱：該行動電話伊是於97年
    12月份才開始使用，是伊香港朋友綽號「阿淵」的申請後拿
    給伊使用的云云（見本院98年6 月3 日審理筆錄），亟欲否
    認於97年8 月間使用該行動電話乙節為不實等情；卷附00
    00000000號行動電話於98年1 月31日雙向通聯紀錄顯示，該
    被告持用之行動電話與丁○○持用之0000000000號行動電話
    有3 通通聯（見審理卷附檢察官98年7 月1 日補充理由書所
    附證據2） ，足認丁○○前述證稱曾於98年1 月31日晚間與
    97年8 月下旬出售毒品予其之人電話聯絡，而至其位於臺北
    市○○○路○ 段22號12樓之7 新租屋處，該人即為審理中在
    庭被告戊○○等節為真實等情；98年1 月31日晚間查獲丁○○時所扣得其持有如附表Ａ所示之錠劑2 顆（驗餘淨重共
    0.5871 公 克）經送鑑驗後，確含有第二級毒品「甲基安非
    他命」（Methamphetamine） 、「甲基雙氧安非他命」（
    MDA） 、「亞甲基雙氧甲基安非他命」（MDMA），及第三級
    毒品「二甲氧基苯乙基胺」（2C-B，4-Bromo-2,5-dimethox
    yphenethylam ine）成分，有交通部民用航空局航空醫務中
    心98年2 月11日航藥鑑字第0980501 號毒品鑑定書在卷可考
    （見偵字第2877號卷第167 頁），並有該扣案物可憑等情，
    均無不合；
(3)、至證人丁○○就如附表Ａ所示扣案毒品之來源，雖於審理中
    改稱：伊不認識被告，扣案毒品伊不是向被告購買的（見本
    院98年7 月2 日審理筆錄）云云。然丁○○就扣案毒品來
    源，於審理中先稱：該毒品是伊先前去夜店玩，朋友「給」
    伊的（見本院98年7 月2 日審理筆錄），嗣稱：該毒品是伊
    在舞廳跟不認識的人「買」的（見本院98年8 月13日審理筆
    錄），所述已有歧異；又證人丁○○如與被告不認識，則
    何以其持用之0000000000號行動電話於98年1 月31日晚間與
    被告持用之0000000000號行動電話有數通通聯紀錄？顯豈人
    疑竇；而就此丁○○固再稱：因為那天朋友約要去被告家吃
    飯，是朋友用伊電話打的，但當天晚上伊沒有去被告家云云
    （見本院98年7 月2 日審理筆錄），惟質諸究為那個朋友使
    用其行動電話與被告聯絡，丁○○卻稱：伊忘記了云云（同
    見本院上開審理筆錄），所述顯屬虛妄。證人於審理中翻異
    之詞，顯為迴護被告之語，委無可採，應以其前揭向被告購
    買毒品之證述為可信。
(4)、另本件被告始終否認有販賣毒品情事，致無從得知其購入毒
    品之確實價格，然販賣毒品係屬違法行為，非可公然為之，
    而每次買賣之價量，亦隨時依當事人關係之深淺、當時之資
    力、需求程度及對行情之認知等因素，機動調整，販賣之利
    得，除經坦承犯行或價量俱臻明確外，委難查得實情，職是
    之故，即使未經查得實際販賣之利得，除別有事證足認係按
    同一價量委買或轉售而確未牟利外，尚難執此遽認販賣意圖
    營利之證據有所未足，致知過坦承者難辭重典，飾詞否認者
    反得僥倖，而失情理之平。查本件並無證據顯示被告確實係
    以同一價量委買或轉售而未牟利，苟其無得利，豈有甘冒重
    刑而販賣毒品之理，應認被告確係販賣毒品予丁○○牟利。
２、綜上所述，被告如事實二(一)所述販賣第二、三級毒品予丁○○之事實，事證明確。
(三)、事實二(二)至(四)（即被告販賣毒品成分予乙○○）：
１、經查被告戊○○如事實二(二)所述，於98年1 月21日晚間22時
    許，持用門號0000000000號行動電話，與持用門號00000000
    00號行動電話之乙○○聯繫後，在被告當時位於臺北市○○○路○ 段22號12樓之7 租屋處，以800 元之價格，販賣第三
    級毒品「愷他命」1 包予乙○○；如事實二(三)所述，於98年
    2 月5 日晚間20時許，與乙○○以同前電話聯繫後，在同上
    地點，以450 元之價格，販賣含「亞甲基雙氧甲基安非他命
    」（MDMA）成分之錠劑1 顆予乙○○；如事實二(四)所述，於
    98年2 月12日晚間18、19時許，與乙○○以同前電話聯繫後
    ，在同上地點，以總價4 千450 元之價格，販賣含第二級毒
    品「甲基安非他命」成分之錠劑4 顆（每顆450 元）、第三
    級毒品「愷他命」3 包（750 元1 包、800 元2 包）、含第
    三級毒品「硝甲西泮」及第四級毒品「硝西泮」成分之錠劑
    6 顆（每顆50元）予乙○○，嗣經警於98年2 月12日19時30
    分許，在上開地點查獲如事實二(四)所述甫交易毒品完畢之乙○○及被告戊○○之事實：
(1)、業據證人乙○○於警詢中證稱：伊曾於98年農曆過年（按農
    曆正月初1 係98年1 月26日）前某日，正確時間伊忘記了，
    向被告購買過毒品，也曾於98年2 月上旬向被告以450 元代
    價向被告購買1 顆MDMA供自己施用，98年2 月12日查獲時所
    扣得伊持有之毒品都是向綽號「阿KEN 」，即同日查獲之被
    告戊○○所購得，4 顆錠劑是以每顆450 元購得，愷他命3
    包有兩種價格，一種是以750 元購買1 包，一種是以800 元
    購買2 包，6 顆錠劑是以每顆50元購得，另還有以每顆500
    元購買黑貓膠囊3 顆、每顆400 元購買5MeO-DIPT 膠囊3 顆
    ；伊都是以伊0000000000號行動電話打被告0000000000號行
    動電話聯繫，並到被告臺北市○○○路○ 段22號12樓之7 內
    購買毒品等語（見偵字第2877號卷98年2 月12日警詢筆錄）
    ；於偵查中證稱：伊曾於98年農曆過年前、2 月上旬、2 月
    12日查獲當日向被告購買過毒品，都是當場以現金交易，扣
    案毒品是伊向查獲地點屋主即被告戊○○購買的等語（見偵
    字第2877號卷98年2 月13日偵訊筆錄）；伊於警詢及地檢署
    內勤檢察官前所述均為事實，毒品來源是伊向被告購得的；
    （提示被告0000000000號行動電話與乙○○0000000000號行
    動電話通聯紀錄）經伊仔細回想，伊於98年1 月21日晚間22
    時許，至被告臺北市○○○路○ 段22號12樓之7 住處，向被
    告購買愷他命1 包，價格是800 或850 元，及於98年2 月5
    日晚間20時許，至被告上開住處，向被告以450 元之價格購
    買MDMA搖頭丸1 顆，而98年2 月12日伊身上被查獲的毒品是
    剛剛向被告購買的，剛完成交易出來就被查獲，價格如伊之
    前陳述；反正伊如果要這些東西就去找被告，伊也沒有其他
    管道可以購買；伊沒有要被告去調貨，他有就賣給伊，沒有
    就沒有了等語（見偵字第2877號卷98年3 月11日偵訊筆錄）
    綦詳；
(2)、核與98年2 月12日在被告臺北市○○○路○ 段22號12樓之
    7 之住處查獲時所扣得如附表Ｃ編號(十)所示臺北市○○○路
    ○ 段22號12樓之7 房屋租賃契約（租賃期間為98年1 月20日
    至99年1 月19日）、如附表Ｃ編號(十二)所示之0000000000號行
    動電話晶片卡，並據被告自承98年1 月22日之後即住上址、
    98年1 、2 月間均有使用上開行動電話門號等情；卷附被
    告持用之0000000000號、乙○○持用之0000000000號行動電
    話，於98年1 、2 月間之雙向通聯紀錄顯示，ａ、98年1 月
    21日22時15分46秒至22時16分12秒許有通聯紀錄；ｂ、98年
    2 月5 日20時8 分3 秒至20時8 分20秒、20時25分6 秒至20
    時25分11秒許有通聯紀錄；ｃ、98年2 月12日18時5 分18秒
    至18時5 分25秒、18時18分43秒至18時18分48秒許有通聯紀
    錄，且雙方通話結束後之基地臺位置漸趨靠近，並與被告臺
    北市○○○路○ 段22號12樓之7 租住處相距不遠（見偵字第
    2877號卷第147 至148 頁，審理卷檢察官98年7 月1 日補充
    理由書所附證據1） ，足認乙○○證稱於98年1 月21日、2
    月5 日、2 月12日晚間，在被告上開住處，與被告相約見面
    交易毒品非屬虛妄等情；另就事實二(四)部分，98年2 月12
    日晚間查獲被告與乙○○時，在乙○○身上所扣得如附表Ｂ
    編號(二)、(三)、(四)所示之物，經送鑑驗後，附表Ｂ編號(二)所示
    之物（驗餘淨重共0.9967公克）確含有第二級毒品「甲基安
    非他命」（Methamphetamine） 成分、附表Ｂ編號(三)所示之
    物（驗餘重量共3.435 公克）確含有第三級毒品「愷他命」
    （Ketamine）成分、附表Ｂ編號(四)所示之物（原扣得6 顆，
    驗餘剩5 顆）確含有第三級毒品「硝甲西泮」（Nimetazepa
    m） 及第四級毒品「硝西泮」（Nitrazepam）成分，有交通
    部民用航空局航空醫務中心98年3 月11日航藥鑑字第098122
    4 號毒品鑑定書、行政院衛生署管制藥品管理局98年3 月9
    日管檢字第0980002105號鑑定書在卷可考（見偵字第2877號
    卷第187 至188 、211 頁），而在被告臺北市○○○路○ 段
    22號12樓之7 住處所扣得、被告供認為其所有之如附表Ｃ編
    號(四)、(六)、(八)所示之物，經送鑑驗後，附表Ｃ編號(四)之１所
    示之物（驗餘淨重共31.44 公克）確含有第二級毒品「甲基
    安非他命」（Methamphetam ine）成分、附表Ｃ編號(四)之２
    所示之物（驗餘淨重共3.09公克）確含有第三級毒品「硝甲
    西泮」（Nimetazepam） 及第四級毒品「硝西泮」（Nitraz
    epam）成分、附表Ｃ編號(六)所示之物（原扣得39顆，驗餘剩
    38顆）確含有第三級毒品「硝甲西泮」（Nimetazepam） 及
    第四級毒品「硝西泮」（Nitrazepam）成分、附表Ｃ編號(八)
    所示之物（驗餘淨重共21.2公克）確含有第三級毒品「愷他
    命」（Ketamine）成分，有內政部警政署98年4 月10日刑鑑
    字第0980027081號鑑定書、行政院衛生署管制藥品管理局98
    年3 月2 日管檢字第0980002104號鑑定書、內政部警政署刑
    事警察局98年4 月1 日刑鑑字第0980027907號鑑定書在卷可
    考（見本院審理卷），兩人持有毒品之種類及成分完全相同
    ，又在乙○○身上所扣得如附表Ｂ編號(一)所示牛皮紙彩色分
    裝袋，與在被告住處所扣得、被告自承為其所有之如附表Ｃ
    編號(一)所示牛皮紙彩色分裝袋，形式及圖樣亦完全相同，有
    扣案物品相片在卷可參（見偵字第2877號卷第91、92頁），
    足認乙○○於98年2 月12日查獲時持有之毒品，確為被告所
    提供等情，並有如附表Ｂ編號(一)、(二)、(三)、(四)，及附表Ｃ編
    號(一)、(四)、(六)、(八)所示扣案物可憑等情，均無不合；
(3)、至證人乙○○就其先前證稱向被告購買之毒品，雖於審理中
    改稱：毒品均係被告送給伊的，伊未給被告錢云云（見本院
    98年7 月2 日審理筆錄），而被告就98年2 月12日查獲當時
    乙○○所持有毒品之來源，亦辯稱：扣案毒品均係伊免費送
    給乙○○的云云。然被告於警詢中供稱：伊「不知道」乙○○所持有毒品之來源（見偵字第2877號卷98年2 月13日警
    詢筆錄）；於偵查中先稱：伊和乙○○是一起調貨的，如附
    表Ｂ編號(二)所示錠劑伊購入價錢是每顆450 元、如附表Ｂ編
    號(三)所示愷他命伊購入價錢是750 元及800 元、如附表Ｂ編
    號(四)所示錠劑伊購入價格是50元，伊均「以同樣的價錢」轉
    給乙○○（見偵字第2877號卷本院98年2 月13日之偵查中聲
    請羈押訊問筆錄），嗣又改稱：伊「未向乙○○收錢」，伊
    是送給他的（見偵字第2877號卷98年4 月3 日偵訊筆錄，本
    院98年5 月5 日訊問筆錄、本院98年8 月27日審理筆錄），
    所述已有歧異，且與乙○○始終堅稱未曾要被告幫忙調貨（
    見偵字第2877號卷98年3 月11日偵訊筆錄、本院98年7 月2
    日審理筆錄）亦有未合；又證人乙○○固於審理中稱：因
    為伊之前與被告聊天過程中知道被告有施用K 他命、搖頭丸
    之類的毒品，那陣子伊有跟被告提到伊想玩這些東西，但是
    沒有管道，所以戊○○就拿一些給伊用云云（同見本院上開
    審理筆錄），惟被告於警詢及偵查中自承：伊於查獲前最近
    1 次施用K 他命、搖頭丸等毒品係於1 年多之前（見偵字第
    2877號卷98年2 月13日警詢及偵訊筆錄），而被告於98年2
    月12日經警查獲後採尿送驗結果，亦未呈毒品陽性反應，有
    臺灣尖端先進生技醫藥股份有限公司98年2 月25日濫用藥物
    檢驗報告1 紙在卷可考（見偵字第2877號卷第182 頁），當
    無可能乙○○於被告施用毒品期間與被告聊及毒品之事，而
    被告於1 年多後之98年1 、2 月間始贈送毒品予乙○○，所
    述與常情相違。證人前述於審理中翻異之詞，顯為迴護被告
    之語，委無可採，應以其前揭向被告購買毒品之證述為可信
    。
(4)、再被告辯稱：扣案毒品均係伊要自己施用的云云，然查被告
    經警查獲後所採尿液送驗結果，未呈毒品陽性反應，已如前
    述，且被告自稱：伊沒有施用毒品之習慣，係久久才用1 次
    毒品等語（見本院98年8 月27日審理筆錄），而本件98年2
    月12日查獲當天扣得之毒品數量高達數百顆、數10包，以被
    告自承施用毒品之習性，顯無可能係供自己施用，所辯洵為
    卸責之詞。另被告雖否認有牟利提供毒品予乙○○之情事，
    惟本件並無證據顯示被告確實係以同一價量委買或轉售而未
    牟利，苟其無得利，豈有甘冒重刑而販賣毒品之理，揆諸前
    揭說明，應認被告係販賣毒品予乙○○牟利。
(5)、末查本件被告業經認定如事實二(二)至(四)所述販賣毒品予乙○○，而98年2 月12日查獲時在被告住處所扣得之毒品，業據
    被告於偵查中初訊即自承：如附表Ｃ編號(四)所示之錠劑140
    顆及如附表Ｃ編號(八)所示之愷他命3 包，均係其於98年2 月
    10日向綽號「小Ｐ」者購買，如附表Ｃ編號(六)所示之錠劑39
    顆（驗餘剩38顆），係其於98年農曆過年（按農曆正月初1
    係98年1 月26日）前某日向綽號「阿仁」者購買，且98 年2
    月12日查獲時在乙○○身上扣得之毒品（即如附表Ｂ編號(二)
    示錠劑4 顆《成分同附表Ｃ編號(四)之１》、如附表Ｂ編號(三)
    所示愷他命3 包《成分同附表Ｃ編號(八)》、如附表Ｂ編號(四)
    所示錠劑6 顆《驗餘剩5 顆，成分同附表Ｃ編號(六)》），為
    其於96年2 月12日查獲當日所交付等情（見偵字第2877號卷
    98年2 月13日偵訊筆錄），則事實二(二)所述被告於98年1 月
    21日販賣予乙○○之第三級毒品愷他命1 包，與98年2 月12
    日查獲時所扣得之被告於98年2 月10日向綽號「小Ｐ」者購
    入之如附表Ｃ編號(八)所示愷他命，顯非同一批毒品，又事實
    二(三)所述被告於98年2 月5 日販賣予乙○○之第二級毒品「
    亞甲基雙氧甲基安非他命」（MDMA），與98年2 月12日查獲
    時所扣得之被告向綽號「小Ｐ」及「阿仁」者購入之扣案毒
    品成分均不相同，亦非同一批毒品，是應認本件98年2 月12
    日查獲時在乙○○身上及被告住處所扣得如附表Ｂ、Ｃ所示
    扣案毒品，僅為供被告如事實二(四)所示販賣毒品犯罪所用而
    與該次犯行直接關聯，與其他如事實二(二)及(三)所示販賣毒品
    犯行無涉，併為敘明。
２、綜上所述，被告如事實二(二)所述販賣第三級毒品、如事實二
    (三)所述販賣第二級毒品、如事實二(四)所述販賣第二、三、四
    級毒品予乙○○之事實，均事證明確。
二、持有毒品（即事實三）部分：
(一)、如事實三所述被告戊○○非法持有含第二級毒品「伽瑪羥基
    丁酸」成分之液體6 瓶（俗稱Ｇ水）之事實，業據被告於審
    理中坦承不諱（見本院98年8 月27日審理筆錄），而98年2
    月12日晚間查獲被告時所扣得如附表Ｃ編號(三)所示之透明液
    體（原扣得6 瓶，驗餘剩3 瓶），經送鑑驗後，確含有第二
    級毒品「伽瑪羥基丁酸」（Gammahydroxybutyrate）成分，
    有行政院衛生署管制藥品管理局98年3 月23日管檢字第0980
    002104號鑑定書在卷可考（見本院審理卷），並有該扣案物
    可憑，足認被告於審理中出於任意性之自白，與事實相符而
    堪採信；
(二)、綜上所述，被告如事實三所述持有第二級毒品之事實，事證
    明確。
三、論罪科刑：
(一)、核被告戊○○就事實二(一)所為，係犯毒品危害防制條例第4
    條第2 、3 項之販賣第二、三級毒品罪；就事實二(二)所為，
    係犯毒品危害防制條例第4 條第3 項之販賣第三級毒品罪；
    就事實二(三)所為，係犯毒品危害防制條例第4 條第2 項之販
    賣第二級毒品罪；就事實二(四)所為，係犯毒品危害防制條例
    第4 條第2 、3 、4 項之販賣第二、三、四級毒品罪。被告
    就事實二(一)至(四)，為販賣而持有毒品之低度行為，應各為其
    販賣毒品之高度行為所吸收，均不另論罪；檢察官起訴書犯
    罪事實欄已記載被告所販賣毒品之種類，僅於所犯法條欄漏
    載毒品危害防制條例第4 條第4 項，本院自應併予審理。核
    被告就事實三所為，係犯毒品危害防制條例第11條第2 項之
    持有第二級毒品罪。
(二)、被告就事實二(一)，係一販賣行為同時觸犯販賣第二、三級毒
    品罪名，就事實二(四)，係一販賣行為同時觸犯販賣第二、三
    、四級毒品罪名，均為想像競合犯，均應依刑法第55條規定
    ，均從一重之販賣第二級毒品罪處斷。被告就事實二(一)、(二)
    、(三)、(四)之各次販賣毒品犯行，及事實三之持有毒品犯行，
    犯意各別，應予分論併罰。
(三)、被告前因貪污治罪條例案件，經臺灣板橋地方法院以95年度
    訴字第3920號判處有期徒刑5 月，嗣經同院96年度聲減字第
    2365號裁定減刑為有期徒刑2 月15日確定，甫於96年7 月30
    日易科罰金執行完畢等情，有臺灣高等法院被告前案紀錄表
    在卷可參，其受有期徒刑之執行完畢，於5 年內故意再犯本
    件有期徒刑以上之各該犯行，均為累犯，除販賣第二級毒品
    法定本刑無期徒刑部分不得加重外，其餘均應依刑法第47條
    第1 項之規定加重其刑。
(四)、爰審酌藥物及毒品犯罪對個人和社會法益之侵害甚大，嚴重
    影響社會風氣及治安，且被告所為犯罪行為之次數非少，情
    節非屬輕微，犯罪後僅坦承持有毒品犯行，就販賣毒品犯行
    部分飾詞狡辯、犯後態度不佳，暨被告各次犯罪之情節、犯
    罪之動機、目的、手段、生活狀況、品行、智識程度等一切
    情狀，分別就其事實二(一)、(三)、(四)之販賣第二級毒品罪、事
    實二(二)之販賣第三級毒品罪、事實三之持有第二級毒品罪，
    各量處如主文所示之刑，及定其應執行之刑。
(五)、１、扣案如附表Ａ所示含「甲基安非他命」、「亞甲基雙氧
    安非他命」、「亞甲基雙氧甲基安非他命」、「二甲氧基苯
    乙基胺」成分之錠劑（驗餘淨重共0.5871公克），如附表Ｂ
    編號(二)所示含「甲基安非他命」成分之錠劑（驗餘淨重共
    0.9967公克），如附表Ｃ編號(三)所示含「伽瑪羥基丁酸」成
    分之液體（原扣得6 瓶，驗餘剩3 瓶），如附表Ｃ編號(四)之
    １所示含「甲基安非他命」成分之錠劑（驗餘淨重共31.44
    公克），均為查獲之含有第二級毒品之物，且各係與被告如
    事實二(一)、事實三、事實二(四)所述犯行直接關聯之物，各應
    依毒品危害防制條例第18條第1 項前段規定，在各該部分犯
    罪主文項下宣告沒收銷燬之。２、扣案如附表Ｂ編號(三)所示
    「愷他命」3 包（驗餘重量共3.435 公克）、如附表Ｃ編號
    (八)所示「愷他命」27包（驗餘淨重共21.2公克），均為含有
    第三級毒品之物，又如附表Ｂ編號(四)所示含「硝甲西泮」「
    硝西泮」成分之錠劑（原扣得6 顆，驗餘剩5 顆）、如附表
    Ｃ編號(四)之２所示含「硝甲西泮」「硝西泮」成分之錠劑（
    驗餘淨重共3.09公克）、如附表Ｃ編號(六)所示含「硝甲西泮
    」「硝西泮」成分之錠劑（原扣得39顆，驗餘剩38顆），均
    為含有第三、四級毒品之物，且均係與被告如事實二(四)所述
    犯行直接關聯之物；而按鑑於第三、四級毒品均係管制藥品
    ，特於毒品危害防制條例第11條之1 明定無正當理由，不得
    擅自持有，而同條例第18條第1 項後段復規定查獲之第三、
    四級毒品，無正當理由而擅自持有者，沒入銷燬之，從而，
    依同條例第18條第1 項後段應沒入銷燬之毒品，專指所查獲
    者為施用、持有之第三、四級毒品而言，倘係所查獲者為製
    造、運輸、販賣、意圖販賣而持有、以非法方法使人施用、
    引誘他人施用或轉讓之第三、四級毒品，既屬同條例相關法
    條明文規定處罰之犯罪行為，即非該條項應沒入銷燬之範圍
    ，又同條例第19條第1 項所定「供犯罪所用或因犯罪所得之
    物」，係指犯第4 條至第9 條、第12條、第13條或第14條第
    1 項、第2 項之罪所用或所得之物，不包括毒品本身在內，
    自不得為第三、四級毒品之沒收依據，是同條例對於所查獲
    者為製造、運輸、販賣、意圖販賣而持有、以非法方法使人
    施用、引誘他人施用及轉讓之第三、四級毒品之沒收，並無
    特別規定，如其行為已構成犯罪，則該毒品即屬不受法律保
    護之違禁物，應回歸刑法之適用，依刑法第38條第1 項第1
    款之規定沒收之（最高法院95年臺上字第911 號裁判要旨參
    照），是均應依刑法第38條第1 項第1 款之規定，在該部分
    犯罪主文項下宣告沒收之。３、扣案如附表Ｃ編號(一)所示牛
    皮紙彩色分裝袋，為被告供事實二(四)所述販賣毒品犯罪所用
    之物，且據被告自承為其所有，應依毒品害防制條例第19條
    第1 項規定，在該部分犯罪主文項下宣告沒收之。４、被告
    因事實二(一)至(四)所述各販賣毒品犯行，而已分別實際向丁○○收取之1 千元價金、向乙○○收取之800 元、450 元、4
    千450 元價金，均應依毒品危害防制條例第19條第1 項規定
    ，在各該部分犯罪主文項下宣告沒收之，而如全部或一部不
    能沒收時，以其財產抵償之。
(六)、至於１、扣案如附表Ｂ編號(一)所示牛皮紙彩色分裝袋，及如
    附表Ｃ編號(十二)之１所示門號0000000000號行動電話晶片卡，
    雖均為被告供事實二(四)所述販賣毒品犯罪所用之物，惟於查
    獲時均非被告所有之物；２、扣案如附表Ｂ編號(二)所示透明
    夾鏈分裝袋，及如附表Ｂ編號(五)、(六)、如附表Ｃ編號(五)、(七)
    所示膠囊，及如附表編號(十)、(十一)、(十二)之２所示租賃契約書、
    管理費收據、門號0000000000號行動電話晶片卡等物，均非
    違禁物，或為與被告犯罪無直接關聯之物；３、扣案如附表
    Ｃ編號(九)所示現金鈔票共37萬5 千500 元，業據被告供稱：
    其中25 萬 元為伊母親所有，其餘為伊從事網拍等工作所賺
    的錢等語，核與證人即被告之母辛○○於審理中證稱：扣案
    現金中的25萬元是伊女兒給伊，伊要給被告作生意用的錢等
    語（見本院98年8 月13日審理筆錄），及被告所提出其經營
    網路拍賣之網頁資料及通達聯運有限公司約聘業務司機員在
    職證明等（見審理卷附被告98年6 月27日陳報狀附件3 、4
    ），並無不合，尚無足夠證據顯示該現金為被告販賣毒品犯
    罪所得，上開扣案物品爰均不予宣告沒收。
丙、無罪方面（即被訴於98年1 月11日販賣第三級毒品予乙○○
    部分）
一、公訴意旨略以：被告戊○○於98年1 月11日2 時33分35秒至
    2 時34分22秒、17時6 分22秒至17時6 分51秒、20時37 分7
    秒至20時37分32秒許，持用門號0000000000號行動電話與乙○○持用門號0000000000號行動電話聯繫後，在其臺北市○○○路○ 段22號12樓之7 之租屋處，以800 元或850 元之價
    格，販賣愷他命（Ketamine）1 包予乙○○，因認被告此部
    分另涉犯毒品危害防制條例第4 條第3 項之販賣第三級毒品
    罪嫌。
二、按犯罪事實應依證據認定之，無證據不得認定犯罪事實；又
    不能證明被告犯罪者，法院應諭知無罪之判決，刑事訴訟法
    第154 條第2 項、第301 條第1 項分別定有明文。次按認定
    不利於被告之事實，須依積極證據，茍積極證據不足為不利
    於被告事實之認定時，即應為有利於被告之認定，更不必任
    何有利之證據；又刑事訴訟法上所謂認定犯罪事實之積極證
    據，係指適合於被告犯罪事實認定之積極證據而言，雖不以
    直接證據為限，間接證據亦包括在內，然而無論直接或間接
    證據，其為訴訟上之證明，須於通常一般之人均不致有所懷
    疑，而得確信其為真實之程度者，始得據為有罪之認定，倘
    其證明尚未達到此一程度，而有合理之懷疑存在而無從使事
    實審法院得有罪之確信時，即應由法院為諭知被告無罪之判
    決（最高法院40年臺上字第86號、30年上字第816 號、29年
    上字第3105號、76年臺上字第4986號判例意旨參照）。
三、本件公訴人認被告涉犯此部分販賣第三級毒品罪嫌，無非係
    以：證人乙○○之指訴、卷附被告與乙○○持用之行動電話
    通聯紀錄、98年2 月12查獲時之扣案毒品，為其主要論據。
    訊據被告堅決否認有此部分販賣第三級毒品犯行，辯稱：伊
    於98年1 月20日才租住臺北市○○○路○ 段22號12樓之7 房
    屋，不可能於98年1 月11日在該處販賣毒品予乙○○等語。
四、經查：
(一)、公訴人所舉證人乙○○雖於警詢及偵查中證稱：伊曾於98年
    農曆過年前，即98年1 月11日晚間8 時許，至被告臺北市○○○路○ 段22號12樓之7 住處，向被告購買愷他命1 包，價
    格是800 或850 元云云（見偵字第2877號卷98年2 月12日警
    詢筆錄、98年2 月13日偵訊筆錄、98年3 月11日偵訊筆錄）
    ，惟１、依扣案如附表Ｃ編號(十)所示臺北市○○○路○ 段22
    號12樓之7 房屋租賃契約，被告上開住處之租賃期間為98年
    1 月20日至99年1 月19日，且無其他證據顯示被告於租賃該
    屋前已得入住其內；２、依卷附被告持用之0000000000號及
    乙○○持用之0000000000號行動電話，於98年1 、2 月間之
    雙向通聯紀錄，固顯示兩電話於98年1 月11日2 時33分35秒
    至2 時34分22秒、17時6 分22秒至17時6 分51秒、20時37分
    7 秒至20時37分32秒許有通聯，然而乙○○之行動電話基地
    臺位置始終在臺北縣淡水鎮，被告之行動電話基地臺位置則
    分別在臺北市北投區、萬華區，雙方通話結束後之基地臺位
    置相距甚遠（見偵字第2877號卷第147 至148 頁，審理卷檢
    察官98年7 月1 日補充理由書所附證據1） ，乙○○究有無
    於98年1 月11日晚間與被告在上開處所見面，當非無疑；
(二)、又98年2 月12日查獲時雖在乙○○身上及被告住處扣得如附
    表Ｂ、Ｃ所示物品，其中包含第三級毒品愷他命，然查獲當
    日之扣案毒品，僅為供被告如事實二(四)所述於98年2 月12日
    販賣毒品犯罪所用，而與其該次犯行直接關聯，業如前述，
    尚難以之證明被告有公訴人所指此部分於98年1 月11日販賣
    第三級毒品犯行。
五、綜上，本件公訴人所舉之證據，不足認被告有於98年1 月11
    日販賣第三級毒品予乙○○犯罪，此外，本院復查無其他積
    極事證足資證明被告有此等犯行，揆諸前揭說明，不能證明
    被告此部分犯罪，依法應為被告無罪之諭知。
據上論斷，應依刑事訴訟法第299 條第1 項前段、第301 條第1
項，毒品危害防制條例第4 條第2 項、第3 項、第4 項、第11條
第2 項、第18條第1 項前段、第19條第1 項，刑法第11條、第47
條第1 項、第51條第5 款、第55條、第38條第1 項第1 款，判決
如主文。
本案經檢察官張紜瑋到庭執行職務
中    華    民    國    98    年    9     月    30    日
                  刑事第五庭審判長法  官  李  育  仁
                                  法  官  黃  雅  君
                                  法  官  孫  曉  青
以上正本證明與原本無異。
如不服本判決應於收受判決後10日內向本院提出上訴書狀，並應
敘述具體理由；其未敘述上訴理由者，應於上訴期間屆滿後20日
內向本院補提理由書狀（均須按他造當事人之人數附繕本）「切
勿逕送上級法院」。
                                  書記官  李  佳  穎
中    華    民    國    98    年    9     月    30    日
附錄本案論罪科刑法條全文
毒品危害防制條例第4 條：
製造、運輸、販賣第一級毒品者，處死刑或無期徒刑；處無期徒
刑者，得併科新臺幣1 千萬元以下罰金。
製造、運輸、販賣第二級毒品者，處無期徒刑或7 年以上有期徒
刑，得併科新臺幣700 萬元以下罰金。
製造、運輸、販賣第三級毒品者，處5 年以上有期徒刑，得併科
新臺幣500 萬元以下罰金。
製造、運輸、販賣第四級毒品者，處3 年以上10年以下有期徒刑
，得併科新臺幣300萬元以下罰金。
製造、運輸、販賣專供製造或施用毒品之器具者，處1 年以上7
年以下有期徒刑，得併科新臺幣100萬元以下罰金。
前5 項之未遂犯罰之。
毒品危害防制條例第11條：
持有第一級毒品者，處3 年以下有期徒刑、拘役或新臺幣5 萬元
以下罰金。
持有第二級毒品者，處2 年以下有期徒刑、拘役或新臺幣3 萬元
以下罰金。
持有專供製造或施用第一、二級毒品之器具者，處1 年以下有期
徒刑、拘役或新臺幣1萬元以下罰金。
持有毒品達一定數量者，加重其刑至2 分之1 ，其標準由行政院
定之。
附表Ａ：丁○○身上扣得之物
 ┌──┬───────┬──────┬─────┬─────┐
 │編號│  名      稱  │  數    量  │ 毒品種類 │是否沒收  │
 │    │              │            │          │或沒燬    │
 ├──┼───────┼──────┼─────┼─────┤
 │(一)  │含「甲基安非他│   2 顆     │第二、三級│   Ｖ     │
 │    │命」、「亞甲基│（驗餘淨重共│毒品      │          │
 │    │雙氧安非他命」│0.5871公克）│          │          │
 │    │、「亞甲基雙氧│            │          │          │
 │    │甲基安非他命」│            │          │          │
 │    │、「二甲氧基苯│            │          │          │
 │    │乙基胺」成分之│            │          │          │
 │    │磚紅色圓形錠劑│            │          │          │
 │    │              │            │          │          │
 └──┴───────┴──────┴─────┴─────┘
附表Ｂ：乙○○身上扣得之物
 ┌──┬───────┬──────┬─────┬─────┐
 │編號│  名      稱  │  數    量  │ 毒品種類 │是否沒收  │
 │    │              │            │          │或沒燬    │
 ├──┼───────┼──────┼─────┼─────┤
 │(一)  │牛皮紙彩色分裝│   2  個    │    Ｘ    │   Ｘ     │
 │    │袋            │            │          │          │
 ├──┼───────┼──────┼─────┼─────┤
 │(二)  │含「甲基安非他│   4  顆    │第二級毒品│   Ｖ     │
 │    │命」成分之珊瑚│（驗餘淨重共│          │          │
 │    │紅色圓形錠劑  │0.9967公克）│          │          │
 ├──┼───────┼──────┼─────┼─────┤
 │(三)  │「愷他命」    │   3  包    │第三級毒品│   Ｖ     │
 │    │              │（驗餘重量共│          │          │
 │    │              │3.435 公克  │          │          │
 ├──┼───────┼──────┼─────┼─────┤
 │(四)  │含「硝甲西泮」│原扣得6 顆，│第三、四級│   Ｖ     │
 │    │、「硝西泮」成│驗餘剩5 顆  │毒品      │          │
 │    │分之肉色圓形錠│            │          │          │
 │    │劑            │            │          │          │
 │    │              │            │          │          │
 ├──┼───────┼──────┼─────┼─────┤
 │(五)  │含5-MeO-DIPT成│原扣得3 顆，│    Ｘ    │    Ｘ    │
 │    │分黑色蓋紅色體│驗餘剩2 顆  │          │          │
 │    │膠囊（外包裝印│            │          │          │
 │    │有黑貓圖樣及紅│            │          │          │
 │    │色BLACK CAT 字│            │          │          │
 │    │樣，內為棕色粉│            │          │          │
 │    │末）          │            │          │          │
 ├──┼───────┼──────┼─────┼─────┤
 │(六)  │含5-MeO-DIPT成│原扣得3 顆，│    Ｘ    │    Ｘ    │
 │    │分透明膠囊（外│驗餘剩2 顆  │          │          │
 │    │包裝印有5-MEO-│            │          │          │
 │    │DIPT字樣，內為│            │          │          │
 │    │白色粉末）    │            │          │          │
 └──┴───────┴──────┴─────┴─────┘
附表Ｃ：被告租屋處扣得之物
 ┌──┬───────┬──────┬─────┬─────┐
 │編號│  名      稱  │  數    量  │毒品種類  │是否沒收  │
 │    │              │            │          │或沒燬    │
 │    │              │            │          │          │
 ├──┼───────┼──────┼─────┼─────┤
 │(一)  │牛皮紙彩色分裝│   98 個    │   Ｘ     │   Ｖ     │
 │    │袋            │            │          │          │
 ├──┼───────┼──────┼─────┼─────┤
 │(二)  │透明夾鏈分裝袋│   100個    │   Ｘ     │   Ｘ     │
 ├──┼───────┼──────┼─────┼─────┤
 │(三)  │含「伽瑪羥基丁│原扣得6 瓶，│第二級毒品│   Ｖ     │
 │    │酸」之透明液體│驗餘剩3 瓶  │          │          │
 ├──┼───────┼──────┼─────┼─────┤
 │(四)  │１、含「甲基安│驗餘剩130顆 │第二級毒品│   Ｖ     │
 │    │非他命」成分之│（驗餘淨重共│          │          │
 │    │粉紅色圓形錠劑│31.44公克） │          │          │
 │    ├───────┼──────┼─────┼─────┤
 │    │２、含「硝甲西│驗餘剩10 顆 │第三、四級│   Ｖ     │
 │    │泮」、「硝西泮│（驗餘淨重共│毒品      │          │
 │    │」成分之綠色圓│3.09公克）  │          │          │
 │    │形錠劑        │            │          │          │
 ├──┼───────┼──────┼─────┼─────┤
 │(五)  │含5-MeO-DIPT成│原扣得38顆，│   Ｘ     │   Ｘ     │
 │    │分黑色蓋紅色體│驗餘剩37顆  │          │          │
 │    │膠囊（外包裝印│            │          │          │
 │    │有黑貓圖樣及紅│            │          │          │
 │    │色BLACK CAT 字│            │          │          │
 │    │樣，內為棕色粉│            │          │          │
 │    │末）          │            │          │          │
 ├──┼───────┼──────┼─────┼─────┤
 │(六)  │含「硝甲西泮」│原扣得39顆，│第三、四級│   Ｖ     │
 │    │、「硝西泮」成│驗餘剩38顆  │毒品      │          │
 │    │分之肉色圓形錠│            │          │          │
 │    │劑            │            │          │          │
 ├──┼───────┼──────┼─────┼─────┤
 │(七)  │含5-MeO-DIPT成│原扣得9 顆，│   Ｘ     │   Ｘ     │
 │    │分透明膠囊（外│驗餘剩8 顆  │          │          │
 │    │包裝印有5-MEO-│            │          │          │
 │    │DIPT字樣，內為│            │          │          │
 │    │白色粉末）    │            │          │          │
 ├──┼───────┼──────┼─────┼─────┤
 │(八)  │「愷他命」    │   27 包    │第三級毒品│   Ｖ     │
 │    │              │（驗餘淨重共│          │          │
 │    │              │  21.2公克）│          │          │
 ├──┼───────┼──────┼─────┼─────┤
 │(九)  │１、2 千元鈔票│    1 張    │    Ｘ    │   Ｘ     │
 │    │２、1 千元鈔票│  351 張    │          │          │
 │    │３、500 元鈔票│   24 張    │          │          │
 │    │４、100 元鈔票│  105 張    │          │          │
 │    │              │（共37萬5 千│          │          │
 │    │              │  500 元    │          │          │
 ├──┼───────┼──────┼─────┼─────┤
 │(十)  │臺北市○○○路│    1 本    │    Ｘ    │    Ｘ    │
 │    │1 段22號12樓之│            │          │          │
 │    │7 之租賃契約書│            │          │          │
 ├──┼───────┼──────┼─────┼─────┤
 │(十一)  │臺北市○○路  │    1 張    │    Ｘ    │    Ｘ    │
 │    │1 段150 號6 樓│            │          │          │
 │    │之1 之管理費收│            │          │          │
 │    │據            │            │          │          │
 ├──┼───────┼──────┼─────┼─────┤
 │(十二)  │１、門號091685│    1 張    │    Ｘ    │    Ｘ    │
 │    │3606號之行動電│            │          │          │
 │    │話晶片卡      │            │          │          │
 │    │              │            │          │          │
 │    ├───────┼──────┼─────┼─────┤
 │    │２、門號093866│    1 張    │    Ｘ    │    Ｘ    │
 │    │5585 號之行動 │            │          │          │
 │    │電話晶片卡    │            │          │          │
 │    │              │            │          │          │
 └──┴───────┴──────┴─────┴─────┘


司法院資訊處製作；財團法人民間司法改革基金會備份。
